【裁判字號】    89,交易,25
【裁判日期】    890310
【裁判案由】    過失傷害
【裁判全文】
臺灣桃園地方法院刑事判決                          八十九年度交易字第二五號
    公訴人  臺灣桃園地方法院檢察署檢察官
    被  告  甲○○
右列被告因過失傷害案件，經檢察官提起公訴（八十八年度偵字第九六三０號），本
院判決如左：
        主  文
甲○○因過失傷害人，處有期徒刑參月，如易科罰金以參佰元折算壹日。
        事  實
一、甲○○於民國（下同）八十八年五月十二日晚上七時二十分許，駕駛ＬＥ─七０
    六九號自用小客車，沿桃園縣桃園市○○路，由桃園往中壢方向行駛，在行經上
    開路段二一九巷之無號誌交岔路口處時，應注意汽車行駛時，駕駛人應注意車前
    狀況，並隨時採取必要之安全措施，且按諸當時之天候、光線、號誌、路況等一
    切情狀，復無甲○○不能注意之情形，竟疏未注意適有由乙○○所駕駛，正沿上
    開路段由中壢往桃園方向行駛，至上開無號誌交岔路口處欲左轉進入二一九巷巷
    內，惟疏未注意轉彎車應暫停讓屬直行車之甲○○所駕駛上開自用小客車先行，
    而逕自左轉進入上開路段二一九巷，即遭甲○○所駕駛上開自用小客車之車頭撞
    及乙○○所駕駛上開自用小客車之右後側葉子鈑處，致乙○○因之受有頸部、腰
    部挫傷等傷害。嗣甲○○於肇事後，警員丙○○到場處理發覺上情前，主動陳述
    上開肇事經過，並於事後接受本院之審理。
二、案經乙○○訴由桃園縣警察局桃園分局報請臺灣桃園地方法院檢察署檢察官偵查
    起訴。
        理  由
一、訊據被告甲○○固坦承於右揭時地駕車撞及告訴人乙○○所駕駛上開自用小客車
    肇事，致告訴人乙○○受有上述之傷害，惟矢口否認右揭犯行，辯稱：伊當時係
    直行車輛，係乙○○所駕駛上開自用小客車違規未暫停讓伊車輛先行始會肇事，
    伊並無任何過失責任云云。經查：被告右揭犯行業據告訴人乙○○迭次於警、偵
    訊中及本院審理時指訴明確，復有道路交通事故調查報告表、診斷證明書、現場
    及肇事車輛照片各乙份，在卷可稽，足堪認定。又按「汽車行駛時，駕駛人應注
    意車前狀況，並隨時採取必要之安全措施」，道路交通安全規則第九十四條第三
    項定有明文，且按諸當時之天候、光線、號誌、路況等一切情狀，復無被告不能
    注意之情形，竟疏未注意適有由告訴人乙○○所駕駛，正沿上開路段由中壢往桃
    園方向行駛，至上開無號誌交岔路口處正左轉進入二一九巷巷內，而以上開自用
    小客車之車頭撞及告訴人乙○○所駕駛上開自用小客車之右後側葉子鈑處肇事，
    致告訴人乙○○因之受有頸部、腰部挫傷等傷害，則被告對告訴人乙○○所受上
    開傷害之結果，顯有過失責任，且其間亦存有相當因果關係，至為灼然。雖告訴
    人乙○○於右揭時地駕駛上開自用小客車行至上開交岔路口處欲左轉時，亦疏未
    注意轉彎車應暫停讓直行車先行，即逕行左轉進入上開路段二一九巷巷內，而遭
    被告所駕駛上開自用小客車撞及肇事，告訴人乙○○對其本人上述傷害之結果，
    顯亦有相當過失責任，惟亦不足影響本院對被告上開過失責任之認定，至為顯然
    。被告此部分所辯，顯係事後卸責之詞，不足採信。被告犯行已臻明確，應予依
    法論科。
二、核被告所為，係犯刑法第二百八十四條第一項前段之過失傷害罪。被告於肇事後
    ，警員丙○○到場處理發覺上情前，主動陳述上開肇事經過乙情，業據被告供述
    在卷，核與證人即警員丙○○到院證述情節相符，被告並於事後接受本院之審理
    ，已符自首規定之要件，應依刑法第六十二條前段規定，減輕其刑。爰審酌被告
    於右揭時地駕駛上開自用小客車時應注意，且能注意告訴人乙○○駕車左轉之車
    前狀況，竟疏未注意而撞及肇事，致告訴人乙○○因之受有上述傷害之結果，已
    損及告訴人乙○○之權益及其犯罪後之態度等一切情狀，量處如主文所示之刑，
    並諭知易科罰金之折算標準，以資儆懲。
據上論斷，應依刑事訴訟法第二百九十九條第一項前段，刑法第二百八十四條第一項
前段、第六十二條前段、第四十一條，罰金罰鍰提高標準條例第一條前段、第二條，
判決如主文。
本案經檢察官陳雅譽到庭執行職務。
中      華      民      國      八十九    年     三     月     十     日
                          臺灣桃園地方法院交通法庭
                              法  官  林 晏 鵬
右正本證明與原本無異。
如不服本判決，應於判決送達後十日內向本院提出上訴狀( 應附繕本 )，上訴於
臺灣高等法院。
                              書記官   張 雅 慧
中        華        民        國   八十九   年   三   月    十三    日
附論罪科刑依據之法條：刑法第二百八十四條
刑法第二百八十四條
因過失傷害人者，處六月以下有期徒刑、拘役或五百元以下罰金。致重傷者，處一年
以下有期徒刑、拘役或五百元下罰金。
從事業務之人，因業務之過失傷害人者，處一年以下有期徒刑、拘役或一千元以下罰
金。致重傷者，處三年以下有期徒刑、拘役或二千元以下罰金。


司法院資訊處製作；財團法人民間司法改革基金會備份。
